臺北高等行政法院裁定
110年度交上字第171號
上 訴 人  鄭炎丁                                       
                  送達代收人  鄭婕盈        
被上訴人  交通部公路總局新竹區監理所

代 表 人  吳季娟        
                  送達代收人  賴姿伶        
上列當事人間交通裁決事件，上訴人對於臺灣新北地方法院民國
110年4月9日110年度交字第113號行政訴訟判決，提起上訴，本
院裁定如下：
    主  文
上訴駁回。
上訴審訴訟費用新臺幣柒佰伍拾元由上訴人負擔。
    理　由
一、被上訴人代表人本為黃萬益，嗣變更為吳季娟，玆經吳季娟
    具狀聲明承受訴訟（見本院卷第43頁至第44頁），核無不合
    ，先予敘明。
二、按對於交通裁決事件之判決提起上訴，非以其違背法令為理
    由，不得為之，且應於上訴理由中表明原判決所違背之法令
    及其具體內容，或依訴訟資料可認為原判決有違背法令之具
    體事實等事由，行政訴訟法第237條之9第2項準用第235條第
    2項、第236條之1定有明文。又判決不適用法規或適用不當
    者，為違背法令；有下列各款情形之一者，其判決當然違背
    法令：㈠判決法院之組織不合法、㈡依法律或裁判應迴避之法
    官參與裁判、㈢行政法院於權限之有無辨別不當或違背專屬
    管轄之規定、㈣當事人於訴訟未經合法代理或代表、㈤違背言
    詞辯論公開之規定、㈥判決不備理由或理由矛盾，復為同法
    第237條之9第2項準用第236條之2第3項、第243條所明定。
    倘對於交通裁決事件之判決提起上訴，係依行政訴訟法第24
    3條第1項規定，以判決有不適用法規或適用不當為理由時，
    其上訴理由應表明原判決所違背之法令、法則及其具體內容
    ；若係依同條第2項所列各款情形為理由時，亦應揭示合於
    該條項各款之事實。是對於交通裁決事件判決之上訴，非以
    其違背法令，且於上訴理由中表明前開事由之一者，不得為
    之；如上訴未依此項方法表明者，即難認為已對交通裁決事
    件之判決違背法令有具體指摘，並不適法。
三、爭訟概要：上訴人於民國109年11月19日上午8時45分許，騎
    乘車號000-000號輕型機車，行經新北市○○區○○路0段與中正
    路口時，有「汽車駕駛人未依規定使用方向燈」之違規行為
    ，為警予以舉發；嗣被上訴人以上訴人有此違規事實，遂依
    道路交通管理處罰條例第42條，暨違反道路交通管理事件統
    一裁罰基準及處理細則等規定，於110年1月18日以竹監苗字
    第54-C16422547號違反道路交通管理事件裁決，處上訴人罰
    鍰新臺幣（下同）1,200元。然上訴人不服原處分而提起行
    政訴訟，經臺灣新北地方法院於110年4月9日以110年度交字
    第113號行政訴訟判決，駁回上訴人之訴；惟上訴人猶不服
    原判決，故提起本件上訴。
四、上訴意旨略以：本件為「多岔」路口，因路口未設置左轉告
    示牌，亦無常設在丁字路口之安全方向導引標誌，故駕駛者
    欲由中正路直行接續行駛中央路2段（往同路3段）方向，應
    為直線順向道路；則上訴人既屬直行車輛，更未改變行進方
    向之舉措，自無使用方向燈之必要。是原判決顯有違背法令
    之違法，爰提起本件上訴，訴請將原判決廢棄，併原處分撤
    銷等語。
五、經查：原判決就上訴人有本件「汽車駕駛人未依規定使用方
    向燈」違規事實，及被上訴人所為原處分之合法性，暨其主
    張如何不足採等事項，均詳予論述在案；復敘明該路口屬多
    路段路口，通過路口後道路乃為T型設計，上訴人車輛應先
    行撥打左側方向燈提醒後方駕駛人，車輛之行進方向，惟其
    未依規定撥打左側方向燈，即於中央路2段與光明街交叉路
    口上之中正路上停等紅綠燈後，騎乘機車由中正路往左行駛
    中央路2段（往同路3段）方向而去等情綦詳，足徵上訴人確
    有本件違規事實無訛。至上訴人猶執己見，謂其自中正路駛
    往中央路2段（往同路3段）方向，為直行車乙節，毋寧僅係
    重述其於原審已提出但未據原判決採納之主張，無非只就原
    審取捨證據、認定事實之職權行使，指摘其為不當，而非具
    體表明原判決如何合於不適用法規或適用不當情形，並揭示
    該法規之條項或其內容，及合於準用之行政訴訟法第243條
    第1項或第2項所列各款事實，難認對於判決違背法令已有具
    體之指摘。是依首揭說明，上訴人之上訴為不合法，應予駁
    回。
六、依行政訴訟法第237條之8第1項、第237條之9第2項、第236
    條之2第3項、第249條第1項前段、第104條，民事訴訟法第9
    5條、第78條，並確定上訴人應負擔之訴訟費用額為其已繳
    費上訴裁判費750元，而裁定如主文。
中　　華　　民　　國　　111 　年　　8 　　月　　30　　日
              臺北高等行政法院第二庭
                        審判長法  官  蕭忠仁
                              法  官  羅月君
                              法  官  黃翊哲
上為正本係照原本作成。
不得抗告。
中　　華　　民　　國　　111 　年　　8 　　月　　30　　日
　　　　　　　　　　　　　　　書記官　李芸宜